臺灣新北地方法院板橋簡易庭小額民事判決
111年度板小字第3820號
原      告  商寧真  



被      告  李少方  



上列當事人間請求損害賠償事件，於中華民國111年10月25日辯
論終結，本院判決如下：
    主  文
被告應給付原告新臺幣貳萬元。
訴訟費用新臺幣壹仟元由被告負擔。
本判決得假執行。
    事實及理由要領
一、按訴狀送達後，原告不得將原訴變更或追加他訴，但擴張或
    縮減應受判決事項之聲明者，不在此限。民事訴訟法第255
    條第1項3款定有明文。本件原告聲明原為：被告應返還詐欺
    之新臺幣(下同)貳萬元，如未能如期償還則應加倍償還4萬
    元，另外訴訟費用須由被告償還付清；嗣原告於民國（下同
    ）111年10月25日言詞辯論期日當庭減縮聲明為：被告應給
    付原告2萬元，揆諸首揭規定，應予准許。
二、原告主張：被告於109年3月22日2時許之後某時，在臉書IPH
    ONE交易平台，見原告所張貼欲購買IPHONE行動電話之訊息
    ，竟意圖為自己不法之所有，基於詐欺之犯意，於109年3月
    22日凌晨某時，在南投縣南投市住家，以帳號「陳德偉」登
    入臉書社群網站，並利用臉書通訊軟體，私訊原告表示可出
    售IPHONE11行動電話，原告信以為真而購買，並於109年3月
    26日20時1分許，在新北市○○區○○路0段00號統一便利商店，
    利用自動櫃員機匯款至被告指定之中國信託商業銀行帳戶內
    ，嗣被告於同日22時許，前往臺中市○區○○路0段0號統一便
    利超商寄送填載錯誤姓名「商寧商」之空包裹予原告，經原
    告於109年3月27日前往統一便利商店收貨，發現因姓名錯誤
    即不能領取，因而發覺有異並報警處理。為此，爰依損害賠
    償之法律關係提起本訴，求為判決：被告應給付原告2萬元
    等語。
三、被告則辯以：對於原告之請求沒有意見各等語。
四、經查：　　
 ㈠原告主張於前開時、地遭被告詐騙而匯出2萬元至被告所指定
   之中國信託商業銀行帳戶，被告所為構成侵權行為等事實，
   業經本院以109年度審易字第2560號刑事判決判被告犯詐欺取
   財罪，處有期徒刑參月，如易科罰金，以新臺幣壹仟元折算
   壹日在案，且為被告所不爭執，自堪認原告上開之主張為真
   實。
 ㈡按因故意或過失，不法侵害他人之權利者，負損害賠償責任，
   民法第184條第1項前段定有明文。次按當事人於言詞辯論時
   為訴訟標的之捨棄或認諾者，應本於其捨棄或認諾為該當事
   人敗訴之判決，民事訴訟法第384條定有明文。經查，本件被
   告犯詐欺犯行，使原告財產權受有損害，業已審認如前，又
   本件被告既已當庭就原告請求之金額2萬元為認諾，又查原告
   遭受詐騙而受有2萬元之損害，已如前述，揆諸前揭規定，是
   原告之主張，自屬有據，為可採取。
 ㈢從而，原告依侵權行為損害賠償之法律關係訴請被告給付2萬
   元，為有理由，應予准許。
五、本件係民事訴訟法第436條之8所定之小額訴訟事件，而為被
    告敗訴之判決，應依同法第436條之20之規定，依職權宣告
    假執行。
中　　華　　民　　國　　111 　年　　11　　月　　29　　日
                  臺灣新北地方法院板橋簡易庭
                      法    官  李崇豪
上列為正本係照原本作成。
如不服本判決，應於收受送達後20日內以違背法令為理由向本院
提出上訴狀（上訴理由依法應表明一、原判決所違背之法令及其
具體內容。二、依訴訟資料可認為原判決有違背法令之具體事實
。）如於本判決宣示後送達前提起上訴者，應於判決送達後20日
內補提上訴理由書（須附繕本），如未於上訴後20日內補提合法
上訴理由書，法院得逕以裁定駁回上訴。
中　　華　　民　　國　　111 　年　　11　　月　　29　　日
                      書 記 官  葉子榕